# 期限难以判断的股权激励

提问人：siyangxiaocai 时间：2019-01-12 23:17:54
@chenyiwei 陈版主，您好：
请教如下问题：非上市公司A 公司拟通过激励股权
（类似限制性股票）和期权方式对核心员工进行股权激励，激励份额来自实际控制人控制的持股平台（A 公司股东）份额，核心员工通过获得持股平台份额间接享有 A 公司权益，认购价格或行权价格以A 公司最近一次融资价格 30%进行确定；A公司近两年融资较为频繁，一年有2-3 次融资；激励股权在授予后即可行权，期权在授予后，分三年行权，每次行权比例为30%、30%、40%；激励股权和期权都存在如下的解锁约定：① 若公司在实施本股权激励计划后五（ 5 ）年内没有启动上市计划，则对于每次认购的财产份额，自每一期认购日或行权日起满五（ 5 ）年；② 若公司在实施本股权激励计划后五（ 5 ）年内正式启动上市计划，则锁定期自每一期认购日或行权日至按照中国证监会或其他证券市场监管规定所要求的禁止相关人员出售公司股票的期限或员工持股平台届时有效承诺的不出售其在公司股权的期限（以较晚者为准）；③ 尽管有上述第① 项规定，若本股权激励计划实施五（ 5 ）年后的任意时间，公司启动上市的，为避免对公司上市审批造成影响，则自公司与券商签订保荐与承销协议或类似协议之日（以下简称 “上市启动日”），就激励对象尚未处置的员工激励平台的份额自动锁定，直至前述第 ②项约定的锁定期结束；
上述股份支付涉及的公允价值虽约定按照最近一次融资价格的
30% 确定，但公司融资较为频繁，公允价值是否需要参考一年中的几次融资的平均价格确定？解锁条件约定的期限与上市挂钩，期限较难以确定，激励期权的费用如何进行摊销？期权具有本身的行权期限约定，后续的解锁期限难以确定，如何进行摊销？

回答人：chenyiwei
1 、公允价值尽可能参考最近（距离授予日前后六个月内）的融资价格确定。
年内融资次数较多，估值变化较大的情况下，不适合于采用年内多次增资的加权平均价格。
2 、要关注锁定期是否构成服务期限条件，即如果激励对象在锁定期内离职或者业绩不达标，是否将丧失通过激励股权获取的经济利益。如果是，则锁定期作为等待期的一部分，在确定股份支付费用摊销期限时应纳入考虑（此时需谨慎估计 IPO 时间表，也可以基于目前 IPO 的惯例接受一次性计入费用的做法）；反之，则锁定期不作为等待期的一部分。

提问人：siyangxiaocai 时间：2019-01-14 12:34:05
@chenyiwei 陈版主，您好：
激励股权的协议中约定了如果在锁定期内
要求处置激励股权或离职，则将采用以下方式确定退出价格：① 未有不当行为（违反法律法规、公司规定、泄密、不忠等行为），则按照以下价格中的较低价格：获得激励股权支付的成本 +10%单利计算的利息、以最近一次融资价格 30% 为基础计算的激励股权价值；若 ② 存在不当行为，则为获得激励股权支付的成本；
如根据上述约定，则按照陈版您的意见，
则锁定期属于等待期的一部分，应考虑摊销期限或一次性计入费用？
针对激励期权，协议中约定的每一次行权
的条件为当年的业绩考核指标，若未达到，则当次不得行权，但不影响其他次的行权，同时协议中约定行权取得的股权，其锁定期限和退出价格的约定与激励股权中的约定一致；
针对激励期权，首先分期行权的约定，
肯定是要预计行权的估计数并分期摊销，但针对行权后变成的股权，其对应的锁定期仍难以判断，也需要跟激励期权一样，预计期限或采用一次性摊销（即不考虑将其作为等待期）？

回答人：chenyiwei
理论上可以分摊，但目前 IPO 实务多数是一次性确认费用。